臺灣高雄地方法院刑事判決　　　　　　 94年度交易字第167號
公　訴　人　臺灣高雄地方法院檢察署檢察官
被　　　告　丙○○　男　40歲.
上列被告因公共危險案件，經檢察官提起公訴（94年度速偵字第
876 號），本院判決如下：
    主  文
丙○○服用酒類，不能安全駕駛動力交通工具而駕駛，處有期徒
刑捌月。
    事  實
一、丙○○前於民國90年間因服用酒類，不能安全駕駛動力交通
    工具而駕駛，經本院以90年度雄交簡字第827 號刑事判決判
    處罰金6000元確定，於90年10月23日繳交罰金執行完畢；又
    於90年間因服用酒類，不能安全駕駛動力交通工具而駕駛，
    經本院以90年度雄交簡字第1366號刑事判決判處拘役50日確
    定，於91年1 月31日易科罰金執行完畢；再於93年間三度服
    用酒類不能安全駕駛動力交通工具而駕駛，經本院以94年度
    交簡字第709 號刑事判決判處有期徒刑2 月確定，於94年5
    月25日易科罰金執行完畢（未構成累犯）。猶不知悔改，復
    於94年4 月22日16時許，在高雄市三民區金獅湖旁餐廳內飲
    用米酒及啤酒後，客觀上已達不能安全駕駛之程度下，竟仍
    於同日19時許，騎乘車牌號碼LOX-386 號機車附載丁○○，
    自上址出發沿高雄市三民區○○○路由南向北行駛，欲返回
    其位於高雄市○○區○○路685 巷17弄8 之5 號住處，嗣於
    同日20時12分許，行近鼎金後路41巷欲左轉進入該巷，乃變
    換車道逆向行駛至鼎金後路22之2 號對面時，適有乙○○騎
    乘車牌號碼YEA-629 號機車沿鼎金後路由北往南行駛至上開
    地點，雙方閃避不及而發生碰撞，造成乙○○受有左掌3 公
    分撕裂傷、四肢多處鈍挫傷；丁○○受有右臉頰及左腳擦傷
    （過失傷害部分均未據告訴）；丙○○則受有頭部外傷併顏
    面撕裂傷之傷害。經警據報前往處理並於同日21時6 分許對
    丙○○進行呼氣酒精濃度檢測，其呼氣酒精濃度高達每公升
    1.59亳克，因而查悉上情。
二、案經高雄市政府警察局三民第二分局報請臺灣高雄地方法院
    檢察署檢察官偵查起訴。
    理  由
一、按除被告所犯為死刑、無期徒刑、最輕本刑為3 年以上有期
    徒刑之罪或高等法院管轄第一審案件者外，於第1 次審判期
    日前之準備程序進行中，被告先就被訴事實為有罪之陳述時
    ，審判長得告知被告簡式審判程序之旨，並聽取當事人、代
    理人、辯護人及輔佐人之意見後，裁定進行簡式審判程序，
    刑事訴訟法第273 條之1 第1 項定有明文。經核本件被告丙
    ○○所犯係死刑、無期徒刑、最輕本刑為3 年以上有期徒刑
    以外之罪，其於準備程序中就被訴事實為有罪之陳述，經受
    命法官告知簡式審判程序之旨，並聽取公訴人及被告之意見
    後，本院合議庭認宜進行簡式審判程序，爰依首揭規定合議
    裁定由受命法官獨任進行簡式審判程序，合先敘明。
二、訊據被告丙○○對於上揭犯罪事實坦承不諱，核與被害人乙
    ○○、丁○○分別於警詢時指述之情節相符，並有呼氣酒精
    濃度檢測單、刑法第一百八十五條之三案件測試觀察紀錄表
    、高雄市政府警察局三民第二分局道路交通事故現場圖、道
    路交通事故調查報告表（一）、（二）、高雄市政府警察局
    舉發違反道路交通管理事件通知單各1 份、高雄市政府警察
    局交通大隊交通事故談話紀錄表、診斷證明書各2 份及現場
    照片6 幀在卷可憑。按刑法第185 條之3 規定所謂「不能安
    全駕駛」，係抽象危險犯，並不以發生具體危險為必要，而
    對於呼氣酒精濃度已達每公升0.55毫克（0.55ＭＧ＼Ｌ）以
    上者，肇事率為一般正常人之10倍，認為已達不能安全駕車
    之標準，此業經法務部88年5 月18日以法88檢字第001669號
    函告週知，應為絕對不能安全駕駛動力交通工具，且就醫學
    文獻所知，酒精對人體造成之影響，於呼氣時酒精濃度達每
    公升0.25毫克（約相當於體內血液中酒精濃度50ＭＧ＼ＤＬ
    或0.05％）即會輕度中毒，造成輕度協調功能降低；呼氣酒
    精濃度達每公升0.5 毫克時（約相當於體內血液中酒精濃度
    100 ＭＧ＼ＤＬ或0.1 ％）屬輕到中度中毒症狀，出現反應
    較慢、感覺減低、影響駕駛之狀況；又飲酒後1 小時許，其
    體內血液酒精濃度可達最高，飲酒1 小時後其體內之酒精濃
    度隨即消減，此亦分別有行政院國軍退除役官兵輔導委員會
    臺北榮民總醫院88年8 月5 日（88）北總內字第26868 號函
    文、88年10月26日（88）院賓文廉字第13407 號臺灣高等法
    院函中台北醫學院附設醫院精神科主任蔡尚穎「酒精對人體
    生理與行為之影響」1 文可據。本件被告酒後騎乘機車肇事
    ，參以其呼氣中酒精濃度達每公升1.59毫克，足證其於騎乘
    機車之始及案發當時均已達不能安全駕駛之情狀。綜上所述
    ，本案事證已臻明確，被告之犯行堪以認定。
三、核被告所為，係犯刑法第185 條之3 之服用酒類不能安全駕
    駛動力交通工具而駕駛罪。本院審酌被告前曾於90年間因服
    用酒類，不能安全駕駛動力交通工具而駕駛，經本院以90年
    度雄交簡字第827 號刑事判決判處罰金6000元確定，於90年
    10月23日繳交罰金執行完畢；又於90年間因服用酒類，不能
    安全駕駛動力交通工具而駕駛，經本院以90年度雄交簡字第
    1366號刑事判決判處拘役50日確定，於91年1 月31日易科罰
    金執行完畢；再於93年間三度服用酒類不能安全駕駛動力交
    通工具而駕駛，經本院以94年度交簡字第709 號刑事判決判
    處有期徒刑2 月確定，於94年5 月25日易科罰金執行完畢，
    仍不知悔改，四度飲用酒類達不能安全駕駛程度而駕駛動力
    交通工具，而酒精成分對人之意識能力具有不良影響，超量
    飲酒後會導致對週遭事務之辨識及反應能力較平常狀況薄弱
    ，被告服用酒類達呼氣酒精濃度每公升1.59毫克，其注意能
    力已降低不能安全駕駛程度，仍駕駛動力交通工具並因而肇
    事，對一般往來之人車均生高度危險性，顯然漠視他人生命
    、身體、健康、財產安全及公權力，惟念其犯後坦承犯行，
    態度良好等一切情狀，量處如主文所示之刑，以資儆懲。
據上論斷，應依刑事訴訟法第273 條之1 第1 項、第299 條第1
項前段，刑法第185 條之3 ，判決如主文。
本案經檢察官甲○○到庭執行職務。
中　　華　　民　　國　　94　　年　　6 　　月　　29　　日
                  交通法庭  法　官  劉惠娟
右正本證明與原本無異。
如不服本判決，應於判決送達後10日內向本院提出上訴狀（應抄
附繕本）。告訴人或被害人如對於本判決不服者，應具備理由請
求檢察官上訴，其上訴期間之計算係以檢察官收受判決正本之日
期為準。
中　　華　　民　　國　　94　　年　　6 　　月　　29　　日
                            書記官  陳素徵
附錄本案論罪科刑法條全文：
中華民國刑法第185條之3
服用毒品、麻醉藥品、酒類或其他相類之物，不能安全駕駛動力
交通工具而駕駛者，處1 年以下有期徒刑、拘役或30000 元以下
罰金。
